【裁判字號】    97,上易,1744
【裁判日期】    970821
【裁判案由】    詐欺
【裁判全文】
臺灣高等法院刑事判決                97年度上易字第1744號
上  訴  人  臺灣臺北地方法院檢察署檢察官
被      告  甲○○
                      8之2號
上列上訴人即檢察官因被告詐欺案件，不服臺灣臺北地方法院97
年度易字第1765號，中華民國97年6 月24日第一審判決（起訴案
號：臺灣臺北地方法院檢察署97年度偵緝字第929 號），提起上
訴，本院判決如下：
    主  文
原判決撤銷。
甲○○犯如附表所示詐欺取財罪，均累犯，各處如附表所示之刑
，並應執行有期徒刑貳年。
    事  實
一、甲○○於民國（下同）95年間因竊盜案件，經臺灣板橋地方
    法院判處有期徒刑3 月確定，而於95年10月30日以易科罰金
    執行完畢。竟分別基於意圖為自己不法所有，先後於附表所
    示各次時間，陸續在臺北市○○區○○路29號1 樓「金采珠
    寶銀樓有限公司 (下稱金采銀樓公司)」 ，分次向店東丙○
    ○之配偶乙○○佯購如附表所示之珠寶，致乙○○不疑有詐
    ，陷於錯誤，而先後交付附表所示之各項珠寶。因甲○○全
    未依約支付任何價金，且將所詐得之各項珠寶經由友人變賣
    得款，惟迭經乙○○催討，仍設詞搪塞，嗣更不知去向，乙
    ○○始知受騙。
二、案經被害人金采銀樓公司及乙○○訴請臺灣臺北地方法院檢
    察署檢察官偵查起訴。
    理  由
一、上開事實業據被告甲○○於原審、本院審理時坦承不諱，且
    有證人乙○○之證言可稽，復有內政部警政署反詐騙案件紀
    錄表、「力大借貸公司俊卿」名片、保管條七張、珠寶照片
    等在卷足憑，事證明確，被告犯行應堪認定。
二、核被告本案先後所為，均係犯刑法第339 條第1 項詐欺取財
    罪。另查被告前因竊盜案件，經臺灣板橋地方法院判處有期
    徒刑3 月確定，而於95年10月30日執行完畢，此有本院被告
    前案紀錄表在卷可查，其於五年以內故意再犯本件有期徒刑
    以上之刑之各罪，均應論以累犯，並分別依法加重其刑。
三、原審對於被告予以論罪科刑，雖非無見。然按所謂接續犯，
    雖在刑法之評價上僅認為成立一罪；然必須數行為於同時同
    地或密切接近之時地實施，侵害同一之法益，各行為之獨立
    性極為薄弱，依一般社會健全觀念，在時間差距上，難以強
    行分開，在刑法評價上，以視為數個舉動之接續施行，合為
    包括之一行為予以評價，較為合理，始能論以接續犯，而為
    包括之一罪。如行為人先後數行為，在客觀上係逐次實施，
    侵害數個同性質之法益，其每一前行為與次行為，依一般社
    會健全觀念，在時間差距上，可以分開，在刑法評價上，各
    具獨立性，每次行為皆可獨立成罪，自應按照其行為之次數
    ，一罪一罰，最高法院97年度台上字第1842號判決意旨可資
    參照。本件被告分別於96年8月11日、8月13日、9月20 日及
    9月21日四度至告訴人經營之金采銀樓為上開詐欺犯行，其
    各次詐欺行為之時間彼此分離，且前後業已相差一月餘，而
    被告每次詐欺時使用之詐術內容、佯稱藉口均有不同，其所
    詐欺之珠寶種類、樣式及數量亦均相去甚遠，衡情應難認係
    於同時同地或密切接近之時地實施詐術；且被告先後各次詐
    欺行為所侵害之法益，應屬數個同性質之法益，而非同一法
    益；又觀其各次詐欺行為，在時間差距上並非難以區分，每
    次詐欺行為皆可獨立成罪而構成同一之罪名，在刑法評價上
    尚非完全不具獨立性。原判決僅以被告係在同一地點對同一
    被害人為詐欺，且每次侵害之法益為同一被害人對珠寶之持
    有法益，即逕認被告所侵害係同一法益而屬接續犯，應有違
    誤。且查被告本案犯罪之所得共達新台幣一百四十六萬三千
    元，並已將所詐得珠寶變賣得利，但迄未與告訴人成立和解
    ，賠償絲毫損害，原審竟僅量處有期徒刑一年二月，應嫌輕
    縱。又原審對於被告所應成立之罪名與該當之法條，漏未於
    理由欄中加以敘明，亦有違誤。綜上，檢察官提起上訴指摘
    原審量刑不當，為有理由，本院應將原審判決予以撤銷改判
    。爰審酌被告雖於犯罪後本院審理時坦承犯行，惟被告在本
    院審理前一再飾詞否認犯行，詐取被害人財物之價值頗巨，
    迄今未與被害人成立和解，毫無悔意等一切情狀，分別量處
    如附表所示之刑，並定其應執行之刑為有期徒刑二年，以示
    懲儆。
據上論斷，應依刑事訴訟法第369條第1項前段、第364條、第299
條第1 項前段，刑法第339 條第1 項、第47條第1 項、第51條第
5 款，刑法施行法第1 條之1 ，判決如主文。
本案經檢察官曾忠己到庭執行職務。
中    華    民    國    97    年    8     月    21    日
            刑事第九庭審判長法  官  陳貽男
                            法  官  許宗和
                            法  官  周盈文
以上正本證明與原本無異。
不得上訴。
                            書記官  余姿慧
中    華    民    國    97    年    8     月    21    日
附錄：本案論罪科刑法條全文
中華民國刑法第339條（普通詐欺罪）
意圖為自己或第三人不法之所有，以詐術使人將本人或第三人之
物交付者，處5年以下有期徒刑、拘役或科或併科1千元以下罰金
。
以前項方法得財產上不法之利益或使第三人得之者，亦同。
前二項之未遂犯罰之。
附表：
┌──┬──────┬─────────┬──────────┬─────┐
│編號│  時    間  │ 購 買 之 珠 寶   │  交  付  時  間    │ 量    刑 │
├──┼──────┼─────────┼──────────┼─────┤
│ 一 │96年8月11日 │冰燦葡萄石套組2組 │告訴人依約於同日下午│有期徒刑  │
│    │            │，價值新臺幣(下同 │4時許，在臺北市中山 │月      │
│    │            │)四千元。         │區○○路486號，將左 │          │
│    │            │                  │列珠寶交被告。      │          │
├──┼──────┼─────────┼──────────┼─────┤
│ 二 │96年8月13日 │冰燦葡萄石套組6組 │告訴人於同日下午5時 │有期徒刑  │
│    │            │，共一萬二千元。  │許，在金采銀樓公司，│伍月      │
│    │            │                  │將左列珠寶交被告。  │          │
├──┼──────┼─────────┼──────────┼─────┤
│ 三 │96年9月20日 │冰燦葡萄石套組81組│告訴人於同日下午5時 │有期徒刑  │
│    │            │(共十六萬二千元)、│許，在金采銀樓公司，│捌月      │
│    │            │天然鑽石戒指3只(共│將左列珠寶交被告。  │          │
│    │            │十六萬八千元)     │                    │          │
├──┼──────┼─────────┼──────────┼─────┤
│ 四 │96年9月21日 │1.57克拉天然鑽石戒│告訴人於同日下午2時 │有期徒刑  │
│    │            │指1只(三十二萬五千│許，在金采銀樓公司，│壹年      │
│    │            │元)、2.70克拉藍寶 │將左列珠寶交被告。  │          │
│    │            │石戒指1只(十萬五千│                    │          │
│    │            │元)、天然翡翠墜子1│                    │          │
│    │            │條(三十萬七千元)、│                    │          │
│    │            │藍寶石墜子1條(十五│                    │          │
│    │            │萬五千元)、鑽石手 │                    │          │
│    │            │鍊2條(共二十二萬五│                    │          │
│    │            │千元)。           │                    │          │
├──┴──────┴─────────┼──────────┤          │
│合                                  計│一百四十六萬三千元。│          │
└───────────────────┴──────────┴─────┘


司法院資訊處製作；財團法人民間司法改革基金會備份。
